【裁判字號】    97,裁,3544
【裁判日期】    970710
【裁判案由】    營業稅
【裁判全文】
最  高  行  政  法  院  裁  定
                                      97年度裁字第3544號
上  訴  人  營光金屬股份有限公司
代  表  人  甲○○
                            送達代收人  乙○○
                             前金區○○○路235號3樓之1
被 上訴 人  財政部臺灣省南區國稅局
代  表  人  丙○○
上列當事人間因營業稅事件，上訴人對於中華民國97年4月2日高
雄高等行政法院96年度訴字第1085號判決，提起上訴，本院裁定
如下：
    主  文
上訴駁回。
上訴審訴訟費用由上訴人負擔。
    理  由
一、按對於高等行政法院判決之上訴，非以其違背法令為理由，
    不得為之，行政訴訟法第242條定有明文。依同法第243條第
    1項規定，判決不適用法規或適用不當者，為違背法令；而
    判決有同條第2項所列各款情形之一者，為當然違背法令。
    是當事人對於高等行政法院判決上訴，如依行政訴訟法第24
    3條第1項規定，以高等行政法院判決有不適用法規或適用不
    當為理由時，其上訴狀或理由書應有具體之指摘，並揭示該
    法規之條項或其內容；若係成文法以外之法則，應揭示該法
    則之旨趣；倘為司法院解釋或本院之判例，則應揭示該判解
    之字號或其內容。如以行政訴訟法第243條第2項所列各款情
    形為理由時，其上訴狀或理由書，應揭示合於該條項各款之
    事實。上訴狀或理由書如未依此項方法表明，或其所表明者
    與上開法條規定不合時，即難認為已對高等行政法院判決之
    違背法令有具體之指摘，其上訴自難認為合法。
二、本件上訴人對於高等行政法院判決上訴，主張：原判決援引
    起訴書所載事實，遽認二資社未銷貨與上訴人，實違背本院
    93年度判字第68號判決所揭示意旨，又未以舉證責任分配法
    理，要求被上訴人負擔舉證責任及調查義務，亦違背本院94
    年度判字第527號判決所揭示意旨，且上訴人支付貨款予二
    資社後，二資社如何分配運用，不影響上訴人向二資社進貨
    並支付貨款事實，上訴人信賴訴外人蔡登發為二資社社員已
    產生信賴基礎，原判決未予肯認，已違反信賴原則，且漏未
    審酌原處分有違反依法行政原則及自我拘束原則，實為判決
    不適用法規之違背法令。再者，罰鍰部分按行政罰法第7條
    規定及立法理由，稅捐行為罰已不採推定過失主義，上訴人
    對訴外人蔡登發為二資社社員產生信賴基礎，足證上訴人對
    此無任何故意過失存在，不應受行政處罰，原判決實有判決
    不適用法規之違背法令云云，雖以該判決違背法令為由，惟
    核其上訴理由，係就原審取捨證據、認定事實之職權行使，
    指摘其為不當，並就原審已論斷者，泛言未論斷，或就原審
    所為論斷，泛言其論斷矛盾，而非具體表明合於不適用法規
    、適用法規不當、或行政訴訟法第243條第2項所列各款之情
    形，難認對該判決之如何違背法令已有具體之指摘。依首開
    規定及說明，應認其上訴為不合法。
三、據上論結，本件上訴為不合法。依行政訴訟法第249條第1項
    前段、第104條、民事訴訟法第95條、第78條，裁定如主文
    。
中    華    民    國    97    年    7     月    10    日
                    最高行政法院第五庭
                        審判長法官  劉  鑫  楨
                              法官  吳  東  都
                              法官  黃  淑  玲
                              法官  劉  介  中
                              法官  吳  慧  娟
以  上  正  本  證  明  與  原  本  無  異
中    華    民    國    97    年    7     月    11    日
                              書記官  王  史  民


司法院資訊處製作；財團法人民間司法改革基金會備份。
